臺灣板橋地方法院刑事判決　　　　　　96年度交簡上字第76號
上　訴　人　臺灣板橋地方法院檢察署檢察官
即　公訴人
上　訴　人　甲○○
即　被　告
上列上訴人因過失傷害案件，不服本院96年度交簡字第643 號，
中華民國96年5 月14日第一審刑事簡易判決（檢察官聲請簡易判
決處刑書案號：臺灣板橋地方法院檢察署96年度偵字第2022號）
，提起上訴，本院管轄之第二審合議庭判決如下：
    主  文
原判決撤銷。
甲○○因過失傷害人，處有期徒刑貳月，減為有期徒刑壹月，如
易科罰金，以新臺幣壹仟元折算壹日。緩刑貳年。
    理  由
一、甲○○於民國95年9 月9 日7 時許，騎乘車號WSG －503 號
    輕型機車，沿臺北縣中和市○○路往連城路方向行駛，於同
    日8 時0 分許行經中山路與連城路口前，原應注意車前狀況
    隨時採取必要之安全措施，而依當時為日間自然光線、道路
    鋪設柏油、路面濕潤、惟無缺陷或障礙物、視距良好，並無
    不能注意之情形，竟疏於注意，違規未遵守道路交通標誌為
    「機車兩段式左轉」行進之指示，即率爾逕行左轉進入連城
    路，適有不依規定行走有行人天橋穿越道之行人乙○○，自
    連城路北往南穿越道路中，甲○○因煞車不及而撞擊乙○○
    ，致乙○○人車倒地並受有頭部外傷致硬膜下出血、右眼外
    傷性視神經病變、臉部挫傷之傷害。甲○○肇事後在未被有
    偵查權之公務員或機關發覺其為犯嫌前，留在事故現場向到
    場處理之警員自承犯行，進而接受裁判。
二、案經甲○○自首及乙○○訴由臺北縣政府警察局中和分局報
    告臺灣板橋地方法院檢察署檢察官偵查後聲請簡易判決處刑
    。
      理  由
一、按刑事訴訟法第159 條第1 項雖規定，被告以外之人於審判
    外之言詞或書面陳述，除法律有規定外，不得作為證據。惟
    同法第159 條之5 第1 、2 項已規定，經當事人於審判程序
    同意作為證據，法院審酌該言詞陳述或書面陳述作成時之情
    況，認為適當者，亦得為證據。當事人、代理人或辯護人於
    法院調查證據時，知有第159 條第1 項不得為證據之情形，
    而未於言詞辯論終結前聲明異議者，視為有前項之同意（指
    同條第1 項之同意作為證據），此乃第159 條第1 項所容許
    ，得作為證據之例外規定之一。經查，本案被告甲○○及檢
    察官於言詞辯論終結前，均未就所調查之證據主張有刑事訴
    訟法第159 條第1 項不得為證據之情形，本院復審酌各該證
    據作成時之情況，認為適當，是本案經調查之證據均有證據
    能力，合先敘明。
二、上揭事實，業據上訴人即被告於警詢、偵查及本院審理時坦
    承不諱，核與告訴人乙○○於警詢及偵查中指訴之情節相符
    ，此外，復有臺北縣政府警察局道路交通事故調查報告表、
    現場圖、交通事故談話紀錄表各1 份、天主教耕莘醫院永和
    分院診斷證明書、書田泌尿科眼科診所診斷證明書各1 紙、
    照片9 張等附卷可稽。按汽車行駛時，駕駛人應注意車前狀
    況，並隨時採取必要之安全措施，道路交通安全規則第94條
    第項定有明文。次按駕駛人駕駛汽車，應遵守道路交通標誌
    、標線、號誌之指示，道路交通安全規則第90條亦有明文。
    被告駕車自應注意上述道路交通安全規定，而依當時為日間
    自然光線、道路鋪設柏油、路面濕潤、惟無缺陷或障礙物、
    視距良好，並無不能注意之情形，竟疏不注意為之，以致肇
    事，致人受傷，被告顯有過失。又本件肇事責任經送請臺灣
    省臺北縣區車輛行車事故鑑定委員會鑑定結果，亦採相同見
    解，另認告訴人違規穿越道路，未注意來車為肇事主因，此
    有該會96年3 月7 日北縣鑑字第960016號鑑定意見書1 份在
    卷可稽。故被告之過失行為與告訴人所受傷害間，存有相當
    因果關係，應屬灼然。本案事證明確，被告犯行堪以定認，
    應依法論科。
三、核被告所為，係犯刑法第284 條第1 項前段之過失傷害罪。
    被告於肇事後，於警員前往現場處理時，在其上開犯行未為
    任何有偵查犯罪職權之公務員已知悉前，不逃避接受裁判而
    當場向警員自首，承認其為肇事人，有臺北縣政府警察局中
    和分局道路交通事故肇事人自首情形紀錄表1 份在卷可憑，
    是被告既已向該管公務員申述犯罪事實，而不逃避接受裁判
    ，已合於自首之要件，爰依刑法第62條前段規定減輕其刑。
四、原審以被告前開犯行之事證明確，依刑法第284 條第1 項前
    段、第62條、第41條第1 項前段，刑法施行法第1 條之1 規
    定，量處被告有期徒刑2 月，並諭知易科罰金之折算標準，
    固非無見，惟查中華民國九十六年罪犯減刑條例業經立法院
    制定，並業經總統於96年7 月4 日公布，自96年7 月16日起
    生效，茲因被告為上開犯行之犯罪時間在96年4 月24日以前
    ，合於減刑條件，應依中華民國九十六年罪犯減刑條例第2
    條第1 項第3 款、第7 條、第9 條之規定，應予減刑，原審
    未及依法為減刑，尚有未洽。雖公訴人依據告訴人之請求而
    認被告未對告訴人為民事賠償，原審量刑過輕，被告則以其
    已與告訴人達成和解，請求給予緩刑，因而均提起本件上訴
    。惟按關於刑之量定，係實體法上賦予法院得為自由裁量之
    事項，倘其未有逾越法律所規定之範圍，或濫用其權限，即
    不得任意指摘為違法，被告雖就原審法院適法範圍裁量權之
    行使為爭執，惟原審量定刑期，已審酌被告各種犯罪情狀，
    並無失出，是公訴人上訴稱原審量刑過輕及被告上訴認請求
    改判給予緩刑云云，均係無理由，然原判決認事用法既有前
    揭可議之處，自應由本院將原審判決予以撤銷改判，以期適
    法。爰審酌被告並無前科，有臺灣高等法院被告前案紀錄表
    在卷可稽，素行良好，又本件車禍肇事被告未注意車前狀況
    之過失程度及告訴人未依規定走行人天橋穿越道亦與有過失
    、被害人所受傷勢輕重，及被告犯後坦承犯行之態度等一切
    情形，仍量處有期徒刑2 月，並依中華民國九十六年罪犯減
    刑條例第2 條第1 項第3 款、第7 條、第9 條之規定，減刑
    如主文所示之減得之刑，並諭知易科罰金之折算標準。末查
    被告前未曾受有期徒刑以上刑之宣告，此有臺灣高等法院被
    告前案紀錄表在卷可稽，且於其已與告訴人成立調解，由其
    以新臺幣10萬元分期賠償告訴人因本件車禍所受之損害，且
    告訴人已表示不予追究被告之犯行，此有臺北縣永和市調解
    委員會調解筆錄、告訴人於96年6 月4 日出具之刑事撤回告
    訴狀各1 份在卷可考，被告經此偵查審判經過，自當知所警
    惕而無虞再犯，本院綜核各情，認上開刑之宣告，已足策其
    自新，因認宣告之刑，以暫不執行為適當，併諭知緩刑2 年
    ，以啟其自新。
據上論斷，應依刑事訴訟法第455 條之1 第1 項、第3 項，第36
9 條第1 項前段、第299 條第1 項前段，刑法第284 條第1 項前
段、第62條前段、第41條第1 項前段、第74條第1 項第1 款，刑
法施行法第1 條之1 第1 項前段、第2 項，中華民國九十六年罪
犯減刑條例第2 條第1 項第3 款、第7 條、第9 條，判決如主文
。
本案經檢察官江祐丞到庭執行職務
中　　華　　民　　國　　96　　年　　9 　　月　　14　　日
                  交通法庭審判長法  官  徐蘭萍
                                法  官  邱景芬
                                法  官  林淑婷
右正本證明與原本無異。
本判決不得上訴。
                                書記官  林金良
中　　華　　民　　國　　96　　年　　9 　　月　　14　　日
附錄本案論罪科刑法條全文：
刑法第284 條第1 項：
因過失傷害人者，處六月以下有期徒刑，拘役或五百元以下罰金
。致重傷者，處一年以下有期徒刑，拘役或五百元以下罰金。
